【裁判字號】    98,交簡上,297
【裁判日期】    981231
【裁判案由】    公共危險
【裁判全文】
臺灣板橋地方法院刑事判決           98年度交簡上字第297號
上  訴  人
即  被  告  甲○○
上列上訴人即被告因公共危險案件，不服本院98年度交簡字第59
08號中華民國98年10月21日第一審判決（聲請簡易判決處刑案號
：98年度速偵字第5720號），提起上訴，本院管轄之第二審合議
庭判決如下：
    主  文
上訴駁回。
    事  實
一、甲○○明知服用酒類不能安全駕駛動力交通工具者，不得駕
    駛，其於民國九十八年九月二十六日凌晨二時許（聲請簡易
    判決處刑書誤載同日凌晨二時十五分許），在臺北縣三重市
    ○○路一五０號飲用高梁酒後，已達不能安全駕駛動力交通
    工具之程度，猶於飲酒後，騎乘車號ＣＩＣ－五八一號重型
    機車，欲返回臺北縣三重市○○○路一八巷二六號住處，嗣
    於同日凌晨二時十五分許，行經臺北縣三重市○○路八十號
    前，為警盤查攔停而查獲，並經警於同日凌晨二時三十一分
    許，測得其呼氣酒精濃度為每公升零點八七毫克，始查悉上
    情。
二、案經臺北縣政府警察局三重分局報請臺灣板橋地方法院檢察
    署檢察官偵查後聲請簡易判決處刑。
    理  由
一、訊據上訴人即被告甲○○對於上揭時、地，飲酒後已達不能
    安全駕駛動力交通工具之程度，猶騎乘機車為警攔停查獲之
    事實，於警詢、偵查及本院審理中均坦承不諱，並有酒精測
    定記錄表、汽機車駕駛人酒後生理協調平衡檢測紀錄表、刑
    法第一百八十五條之三案件測試觀察記錄記錄表、等件在卷
    可稽，足徵被告上開自白，核與事實相符，堪以採信。本案
    事證明確，被告犯行洵堪認定。
二、核被告甲○○所為，係犯刑法第一百八十五條之三不能安全
    駕駛動力交通工具罪。原審以被告犯行明確，依刑事訴訟法
    第四百四十九條第一項前段、第三項、第四百五十四條第二
    項，刑法第一百八十五條之三、第四十二條第三項前段，刑
    法施行法第一條之一，判處罰金新臺幣（下同）九萬元，並
    諭知如易服勞役，以一千元折算一日，其認事用法，核無不
    合，量刑亦屬妥適。至被告上訴意旨略以：伊案發當時因父
    親剛過失，又失業，心情很差，才會喝酒而被警察查獲，且
    伊目前擔任臨時工，生活陷入困境，無力繳交罰金九萬元，
    希望法院從輕量刑，並依刑法第五十九條規定酌情減輕其刑
    ，且給予伊宣告緩刑之機會等語。惟按關於刑之量定，係實
    體法上賦予法院得為自由裁量之事項，倘其未有逾越法律所
    規定之範圍，或濫用其權限，即不得任意指摘為違法，以為
    上訴之理由（最高法院七十五年台上字第七○三三號判例意
    旨參照）。被告雖就原審法院適法範圍裁量權之行使為爭執
    ，惟原審量定刑期，已審酌被告前於九十年三月間，即因酒
    後不能安全駕駛之公共危險案件，經本院判處拘役五十日確
    定並執行完畢，今又再犯酒後駕車為警查獲，並經警測得其
    呼氣酒精濃度達每公升零點八七毫克，而生交通之危險，顯
    見被告始終漠視自己及公眾行之安全，未因上揭刑之宣告、
    執行而知所警惕，暨其犯後坦承犯行等一切情狀，而判處被
    告罰金九萬元，並諭知易服勞役之折算標準，並未逾越客觀
    上之適當性、相當性及必要性之比例原則，核屬妥適，並無
    過重或失出之情。又按刑法第五十九條之酌量減輕其刑，必
    於犯罪之情狀，在客觀上足以引起一般同情，認為即予宣告
    法定低度刑期，猶嫌過重者，始有其適用；查被告前有酒後
    駕車公共危險之前案紀錄（見卷附台灣高等法院被告前案紀
    錄表），其並未確實改正酒後騎車之惡習，而再犯本件公共
    危險罪，且被告為警查獲時測得之呼氣酒精濃度達每公升零
    點八七毫克，對於交通安全已有相當之危害，顯難認被告犯
    罪情狀客觀上足以引起一般人同情，而認為確可憫恕，其犯
    行尚無從依法酌減其刑，復參以被告既有公共危險之前案紀
    錄，尚難認其日後無再犯酒後駕車公共危險罪之虞，亦不宜
    遽予宣告緩刑，是被告請求依刑法第五十九條規定酌減其刑
    及宣告緩刑云云，均嫌無據；至被告陳稱伊現在擔任臨時工
    ，生活陷入困境，無力繳交罰金九萬元一節，但此係判決確
    定後被告是否有能力完納罰金之問題，而被告如無能力繳納
    罰金，其得依刑法第四十二條第一項、第四十二條之一第一
    項規定，依法聲請分期繳納罰金或易服社會勞動，自難以此
    而認原審判決量處刑度有何違誤之處。綜上，本件原審判決
    認事用法及量刑均無違誤瑕疵可指，被告上訴請求減輕其刑
    及宣告緩刑，並無理由，應予駁回。
據上論斷，應依刑事訴訟法第四百五十五條之一第一項、第三項
、第三百六十八條，判決如主文。
本案經檢察官李巧菱到庭執行職務。
中    華    民    國    98    年    12    月    31    日
                      交通法庭  審判長法  官  白光華
                                      法  官  賴彥魁
                                      法  官  楊志雄
以上正本證明與原本無異
本件不得上訴
                                      書記官  陳春銘
中    華    民    國    98    年    12    月    31    日
附錄本案論罪科刑法條全文：
修正前刑法第185 條之3 ：
服用毒品、麻醉藥品、酒類或其他相類之物，不能安全駕駛動力
交通工具而駕駛者，處1 年以下有期徒刑、拘役或3 萬元以下罰
金。

司法院資訊處製作；財團法人民間司法改革基金會備份。
